Inventaris van het archief van het Directoraat-Generaal Rijksbegroting van het Ministerie van Financiën, (1919) 1940-1979 (1991)
Nationaal Archief, Den Haag
- Het houden van toezicht op de uitgaven en ontvangsten van het Rijk, 9
  - -- Inspectie Rijksfinanciën
    - Controle van de administratie c.q. verantwoording van de (geliquideerde) Stichting Nationaal Steunfonds door de Centrale Accountantsdienst van het Ministerie van Financiën over de periode 1945-1961., 1949-1962; 3090
    - Kopieën van door de Vereniging "Zee-Risico" verzonden afrekeningen betreffende afwikkeling van zeemansrekeningen welke een tekort aanwijzen, met geleidebrieven., 1954; 3091
    - Register van ingekomen beroepen (het is niet duidelijk welke beroepsprocedures het hier betreft)., 1958-1963; 3092
    - Brief van L. de Jong van het Rijksinstituut voor Oorlogsdocumentatie met het verzoek om inlichtingen over omgekomen medewerkers van het Nationaal Steun Fonds., 1960; 3093
    - Inzending door de burgemeester van Amsterdam (voormalig bestuurslid van het NSF) van in de oorlog vervaardigde schatkistpromessen, blanco' s en cliché; geleidebrieven en ontvangstbevestigingen., 1960; 3094
    - Nota' s betreffende de verantwoording van nog resterende gelden van de geliquideerde Stichting Nationaal Steun Fonds over de periode januari 1960 - april 1964., 3095
  - -- Centrale Accountantsdienst (CAD)
    - Rapporten betreffende de controle van de administratie van het Militair Gezag over de periode van 1944 - 1949., 1948-1949; 2952
    - Proces tussen D. Keller en de Staat der Nederlanden (Ministerie van Financiën) over de betaling van de door D. Keller verrichte accountantscontrole bij de Afdeling Effenctenregistatie van de Raad voor het Rechtsherstel, het Centraal Afwikkelingsbureau Duitse Schade-Uitkeringen en de N.V. Beleggings- en Garantiemaatschappij voor Duplicaten van Buitenlandse Effecten., 1949-1974; 2953
    - Rapport van de Fiscale Inlichtingen- en Opsporingsdienst te Amsterdam betreffende een ingesteld onderzoek naar de besteding van de door het Nationaal Steun Fonds ter beschikking gestelde gelden in de districten Leiden, Doetinchem, Apeldoorn, Maastricht en Rotterdam. 1950 Verslagen en rapporten van de Centrale Accountantsdienst, overige verslagen., 1963-1975; 2954
      Deze dossiers hebben geen code.
    - Controle nagekomen boekingen scheepvaartfonds 1944, dienstjaar 1963 en 1964., z.d; 2955
    - Controlewerkzaamheden bij het Ministerie van Buitenlandse Zaken., 1964; 2956
    - Rentabiliteitsberekening van het concern Frank Vrolijk te Scheveningen., 1965; 2957
    - Verdeling van het bedrag, bedoeld in de Nederlands-Indonesische Overeenkomst van 7 september 1966., 1967; 2958
    - Werkzaamheden van de Centrale Accountantsdienst bij het Ministerie van Binnenlandse Zaken over het tijdvak van 1 juli tot en met 31 december 1967., 1968; 2959
    - Controlewerkzaamheden bij het Ministerie van Buitenlandse Zaken over het tijdvak 1 december 1968 tot en met 31 december 1969., 1970; 2960
    - Bespreking bij de Bankgirocentrale., 1975; 2961
    - Controle over het vierde kwartaal 1966 bij het Ministerie van Algemene Zaken., z.d; 2962
    - Controlewerkzaamheden bij het Ministerie van Buitenlandse Zaken over het tijdvak 1 januari 1970 tot en met 30 april 1971., z.d; 2963
    - Controlewerkzaamheden bij het Ministerie van Buitenlandse Zaken., z.d; 2964
- Het opstellen van een nota -de zgn. Voorjaarsnota- inzake de ontwikkeling van de lopende begroting, 13
  - -- Directie Begrotingszaken
    - Overzicht van de ontwikkeling van de begroting 1967., 599
    - Begrotingsbeeld 1968 per 1 april 1968., 537
    - Nota over de uitvoering van de rijksbegroting 1969., 605
    - Nota over de uitvoering van de rijksbegroting 1971., 688
    - Nota over de uitvoering van de rijksbegroting 1972., 687
    - Nota over de uitvoering van de rijksbegroting 1973., 1972-1973; 645
    - Nota over de uitvoering van de rijksbegroting 1974., 693
    - Voorjaarsnota 1974., 2148
    - Voorjaarsnota 1975., 2153
    - Nota over de uitvoering van de rijksbegroting 1976., 536
    - Voorjaarsnota 1976., 2158
    - Concept-nota over de ontwikkeling van de begroting 1977 / voorjaarsnota 1977., 2163
- Het opstellen van een nota inzake de uitvoering van de begroting van het afgelopen jaar houdende herziene ramingen van uitgaven, de belastingen en de niet-belasting ontvangsten, 14
  - -- Directie Begrotingszaken
    - Uitvoering van de rijksbegroting 1970., 1969-1970; 510
    - Uitvoering van de rijksbegroting 1971 en 1972., 504
    - Uitvoering van de rijksbegroting 1972., 1972-1973; 507
    - Concept-nota over de uitvoering van de rijksbegroting 1973., 1974; 2146
    - Concept-nota over de uitvoering van de rijksbegroting 1974., 1975; 2149
    - Concept-nota over de uitvoering van de rijksbegroting 1975., 1976; 2152
    - Concept-nota over de uitvoering van de rijksbegroting 1975., 1976; 590
    - Concept-nota over de uitvoering van de rijksbegroting 1976., 1977; 2159
    - Nota over de uitvoering van de rijksbegroting 1976., 1977; 694
    - Concept-nota over de uitvoering van de begroting 1977., 1978; 2164
- Het stellen van regels inzake de inrichting en werkwijze van de boekhoudingen bij de ministeries, 17
  - -- Directie Begrotingszaken
    - Serie circulaires aan de ministeries (I Begroting / algemeen; I A zgn. blauwe boekje; I B Suppletoire begrotingen; II overige regelingen inzake de Rijkscomptabiliteit, III Personeels-aangelegenheden; IV Rijksgebouwendienst; V Voorschriften t.a.v. andere uitgavencategorieën; VI Diversen)., (1919) 1949-1971; 1204
    - Regelingen voor het beleggen van gelden van de Postcheque- en Girodienst., 1946-1953; 920
    - Wijzigingen van de deviezenvoorschriften., 1952-1961; 923
    - Decentralisatie van de post- en girobetalingen bij de onderscheidene ministeries., 1961-1965; 925
    - Decentralisatie post- en girobetalingen (o.a. Instructie betreffende de departementale betalingen via de Postcheque- en Girodienst - 16 mei 1967 -)., 1965-1969; 689
  - -- Centrale Accountantsdienst (CAD)
    - Verzameling voorschriften, instructies en aanwijzingen betreffende de rijksbegroting., 1948-1969; 1301
    - Instructies voor de comptabele administratie bij de Rijksgebouwendienst., 1949-1954; 1077
    - Voorschriften kasbeheer., 1948-1977; 2965
    - Instructies voor de administratieve organisatie bij de Rijksontvangers., 1950-1953; 1078
    - Voorschriften voor de beschikking over postrekeningen van Rijkscomptabelen., 1950-1955; 1091
    - Instructies voor de comptabele administratie bij de Inspecties der Domeinen., 1951-1963; 1071
    - Maatregelen ter voorkoming van fraudes bij de buitenlandse posten. 1953., 2121
    - Decentralisatie post- en girobetalingen., 1953-1964; 1079
    - Voorschriften voor bewaring en transport van kasgelden., 1955-1974; 2966
    - Richtlijnen voor de samenstelling van de kasbegroting., 1955-1974; 1076
    - Invoering nieuwe saldobiljetten van de Girodienst waardoor op de saldobiljetten geen datum van het vorig saldobiljet meer wordt vermeld., 1958; 1100
    - Ontwerp-regeling voor de administratieve organisatie van de ten laste van het Rijk komende uitgaven voortvloeiende uit de Wet Verplaatsing Bevolking., 1959; 2143
    - Voorschriften voor de verplichtingenadministratie / voorschriften voor de administratie van garanties., 1968-1970; 734
    - Instructies voor de objecten- en rechtenadministratie bij de Dienst der Domeinen., 1968-1971; 1069
    - Onderzoek naar een statistische methode voor de raming van de maandelijkse kasuitgaven der departementen., 1973; 1075
    - Voorschriften voor de samenstelling van de maandoverzichten van de begrotingsuitgaven, de verplichtingen en de middelen door de afdelingen Comptabiliteit der departementen (22 november 1973)., 1074
    - Advies uitgebracht door de projectgroep "actief kasbeleid" inzake de administratief-technische voorzieningen die nodig zijn om in de praktijk het actieve kasbeleid operationeel te maken., 1974; 1073
    - Voorschriften voor betalingen via de Girodienst., 1976; 1123
    - Voorschriften voor de comptabele administratie., ca. 1950; 1302
    - Administratie van de te vorderen bedragen wegens "het in gebruik geven van de zaken"., ca. 1969; 1068
- Het geven van voorschriften inzake de inrichting en werkwijze van een centrale boekhouding voor de dienst van 's Rijks schatkist bij het ministerie van Financiën, 19
  - -- Directie Begrotingszaken
    - Beantwoording vragen van de Algemene Rekenkamer inzake lang uitstaande saldi in de Rijkshoofdboekhouding., 1965-1966; 616
    - Afschaffing ondertekening dagafschriften rekeningen van 's Rijks schatkist., 1971; 567
  - -- Centrale Accountantsdienst (CAD)
    - Onderzoek en verslagen betreffende de invoering van een andere methode voor samenstelling overzichten kasmutaties en periodieke financiële overzichten van het Rijk., 1952-1956; 1070
- Het stellen van regels inzake de aanbesteding van werken, 24
  - -- Directie Begrotingszaken
    - Voorbereiding van een algemeen maatregel van bestuur als bedoeld in artikel 43 van het gewijzigde ontwerp voor een nieuwe Comptabiliteitswet (Kamerstuk 7760 nr. 9)., 1966-1972; 714
    - Ontwerp voor een algemene maatregel van bestuur, houdende regelen voor het plaatsen van opdrachten tot de uitvoering van werken voor rekening van het Rijk., 1972; 487
    - Totstandkoming Besluit Aanbesteding van werken 1973 (Stb. 202); Aanbevelingen aan de onderscheidene departementen om een zo ruim mogelijke toepassing van het genoemde besluit te verzekeren., 1972-1979; 488
- Het opmaken over elk dienstjaar van de rekening van alle rijksontvangsten Het samenstellen van een algemene rekening van alle uitgaven en ontvangsten van het rijk, 67 en 69
  - Algemene rekening wegens de rijksontvangsten en -uitgaven over het dienstjaar 1940., 1942; 1320
  - Algemene rekening wegens de rijksontvangsten en -uitgaven over het dienstjaar 1941., 1946; 1321
  - Algemene rekening wegens de rijksontvangsten en -uitgaven over het dienstjaar 1942., 1947; 1322
  - Algemene rekening wegens de rijksontvangsten en -uitgaven over het dienstjaar 1943., 1948; 1323
  - Algemene rekening wegens de rijksontvangsten en -uitgaven over het dienstjaar 1944., 1948; 1324
  - Algemene rekening wegens de rijksontvangsten en -uitgaven over het dienstjaar 1945., 1949; 1325
  - Algemene rekening wegens de rijksontvangsten en -uitgaven over het dienstjaar 1946., 1950; 1326
  - Algemene rekening wegens de rijksontvangsten en -uitgaven over het dienstjaar 1947., 1950; 1327
  - Algemene rekening wegens de rijksontvangsten en -uitgaven over het dienstjaar 1948, deel I., 1951; 1328
  - Algemene rekening wegens de rijksontvangsten en -uitgaven over het dienstjaar 1948, deel II., 1951; 1329
  - Algemene rekening wegens de rijksontvangsten en -uitgaven over het dienstjaar 1949, deel I., 1952; 1330
  - Algemene rekening wegens de rijksontvangsten en -uitgaven over het dienstjaar 1950, deel I., 1952; 1331
  - Algemene rekening wegens de rijksontvangsten en -uitgaven over het dienstjaar 1950, deel II., 1952; 1332
  - Algemene rekening wegens de rijksontvangsten en -uitgaven over het dienstjaar 1951, deel I., 1953; 1333
  - Algemene rekening wegens de rijksontvangsten en -uitgaven over het dienstjaar 1951, deel II., 1953; 1334
  - Algemene rekening wegens de rijksontvangsten en -uitgaven over het dienstjaar 1952., 1954; 1335
  - Algemene rekening wegens de rijksontvangsten en -uitgaven over het dienstjaar 1953., 1955; 1336
  - Algemene rekening wegens de rijksontvangsten en -uitgaven over het dienstjaar 1954., 1956; 1337
  - Algemene rekening wegens de rijksontvangsten en -uitgaven over het dienstjaar 1955., 1957; 1338
  - Algemene rekening wegens de rijksontvangsten en -uitgaven over het dienstjaar 1956., 1958; 1339
  - Algemene rekening wegens de rijksontvangsten en -uitgaven over het dienstjaar 1957., 1959; 1340
  - Algemene rekening wegens de rijksontvangsten en -uitgaven over het dienstjaar 1958., 1960; 1341
  - Algemene rekening wegens de rijksontvangsten en -uitgaven over het dienstjaar 1959., 1961; 1342
  - Algemene rekening wegens de rijksontvangsten en -uitgaven over het dienstjaar 1960., 1962; 1343
  - Algemene rekening wegens de rijksontvangsten en -uitgaven over het dienstjaar 1961., 1963; 1344
  - Algemene rekening wegens de rijksontvangsten en -uitgaven over het dienstjaar 1962., 1964; 1345
  - Algemene rekening wegens de rijksontvangsten en -uitgaven over het dienstjaar 1963., 1965; 1346
  - Algemene rekening wegens de rijksontvangsten en -uitgaven over het dienstjaar 1964., 1966; 1347
  - Algemene rekening wegens de rijksontvangsten en -uitgaven over het dienstjaar 1965., 1967; 1348
  - Algemene rekening wegens de rijksontvangsten en -uitgaven over het dienstjaar 1966., 1968; 1349
  - Algemene rekening wegens de rijksontvangsten en -uitgaven over het dienstjaar 1967., 1969; 1350
  - Algemene rekening wegens de rijksontvangsten en -uitgaven over het dienstjaar 1968., 1970; 1351
  - Algemene rekening wegens de rijksontvangsten en -uitgaven over het dienstjaar 1969., 1971; 1352
  - Algemene rekening van de rijksontvangsten en -uitgaven., 1952-1976; 3099-3123
    - Dienstjaar 1952., 3099
    - Dienstjaar 1953., 3100
    - Dienstjaar 1954., 3101
    - Dienstjaar 1955., 3102
    - Dienstjaar 1956., 3103
    - Dienstjaar 1957., 3104
    - Dienstjaar 1958., 3105
    - Dienstjaar 1959., 3106
    - Dienstjaar 1960., 3107
    - Dienstjaar 1961., 3108
    - Dienstjaar 1962., 3109
    - Dienstjaar 1963., 3110
    - Dienstjaar 1964., 3111
    - Dienstjaar 1965., 3112
    - Dienstjaar 1966., 3113
    - Dienstjaar 1967., 3114
    - Dienstjaar 1968., 3115
    - Dienstjaar 1969., 3116
    - Dienstjaar 1970., 3117
    - Dienstjaar 1971., 3118
    - Dienstjaar 1972., 3119
    - Dienstjaar 1973., 3120
    - Dienstjaar 1974., 3121
    - Dienstjaar 1975., 3122
    - Dienstjaar 1976., 3123
  - Algemene rekeningen van alle uitgaven en ontvangsten van het Rijk., 1964-1973; 458
  - 1964 - 1969, 3124
  - 1970 - 1973, 3125
- Het opstellen van regels inzake takken van rijksdienst die voor een afzonderlijk beheer zijn aangewezen, 73
  - -- Directie Begrotingszaken
    - Aanwijzing van de takken van rijksdienst van de posterijen, de telegrafie en de telefonie voor een beheer als bedoeld in art. 88 van de Comptabiliteitswet 1927., 1949-1954; 2244
    - Wijziging van de wet van 29 december 1928 (Stb. 516), tot aanwijzing van de tak van rijksdienst, omvattende de Staatsmijnen in Limburg, voor een beheer, als bedoeld in art. 88 van de Comptabiliteitswet 1927. 1955., 2241
    - Wederinstelling van de tak van rijksdienst omvattende het bedrijf der Artillerie-Inrichtingen met aanwijzing van deze tak van rijksdienst voor een beheer als bedoeld in art. 88 van de Comptabiliteitswet 1927. 1955-1958., 2243
    - Behandeling van een voorstel van het ministerie van Economische Zaken tot het instellen van een Staatscommissie voor het overheidsbedrijf., 1956-1959; 932
    - Voorbereiding herziening Bedrijvenwet 1928., 1963-1976; 2249
    - Bestudering van het wetsontwerp 7195, houdende regelen betreffende de omzetting van de tak van rijksdienst, omvattende de Staatsmijnen in Limburg, in een naamloze vennootschap., 1966; 2242
  - -- Centrale Accountantsdienst (CAD)
    - Voorbereiding ontwerp-Bedrijvenwet., 1959-1965; 1311
    - Ontwerp-Bedrijvenwet met memorie van toelichting., 1970; 1130
- Het vaststellen van het slot der rekeningen, 93
  - -- Directie Begrotingszaken
    - (Ontwerp) van wet tot vaststelling van het slot van de algemene rekening van alle rijksontvangsten en -uitgaven over het dienstjaar 1940., 1947; 1605
    - Totstandkoming van een wet tot vaststelling van het slot der algemene rekening van rijksontvangsten en -uitgaven enz. over het dienstjaar 1945., 1950-1952; 3164
    - Vaststelling van het slot van de algemene rekening van alle rijksontvangsten en -uitgaven over het dienstjaar 1972., 1976; 1353
    - (Ontwerp) van wetten tot vaststelling van het slot van de algemene rekening van alle rijksontvangsten en -uitgaven over de dienstjaren 1973 en 1974., 1976, 1979; 1379
- Het stellen van regels inzake de positie van de afdelingen Comptabiliteit ten opzichte van de andere afdelingen van de ministeries en het opstellen van een instructie voor de hoofden van de afdelingen Comptabiliteit, 98
  - -- Directie Begrotingszaken
    - Totstandkoming van regelingen Comptabiliteit met de daarbij behorende uitvoeringsvoorschriften voor de jaren 1951, 1952, 1955 en 1959., 1951-1959; 861
    - Regeling positie Afdeling Comptabiliteit., 1966; 742
    - Beschrijving van de comptabiliteitsfunctie (ter besluitvorming voor de ministerraad)., 1972-1973; 656
  - -- Centrale Accountantsdienst (CAD)
    - Bedrijfsvergelijkingen tussen de verschillende Comptabiliteitsafdelingen van de verschillende ministeries., 1959-1960; 1113
- Het vaststellen en het wijzigen van de begrotingen van het rijk, de rijksfondsen en de Staatsbedrijven Het houden van toezicht op de tenuitvoerlegging van de begroting van het rijk, de rijksfondsen en de Staatsbedrijven, 100 en 101
  - -- Directie Begrotingszaken
    - Hoofdstukken I (Huis der Koningin), II (Hoge Colleges van Staat en Kabinet der Koningin) en II A (Algemene Zaken) van de rijksbegroting 1940., 1939-1942; 1441
    - Hoofdstuk II B (Algemene Zaken, Opbouwdienst) van de rijksbegroting 1940., 1940-1942; 1440
    - Hoofdstuk III (Buitenlandse Zaken) van de rijksbegroting 1940., 1939-1942; 1439
    - Hoofdstuk IV (Justitie) van de rijksbegroting 1940., 1939-1942; 1443
    - Hoofdstuk V (Binnenlandse Zaken) van de rijksbegroting 1940., 1939-1942; 1444
    - Hoofdstuk VI (Opvoeding, Wetenschap en Kultuurbescherming, voorheen Onderwijs, Kunsten en Wetenschappen) van de rijksbegroting 1940., 1939-1942; 1442
    - Hoofdstuk VI A (Volksvoorlichting en Kunsten) van de rijksbegroting 1940., 1941-1942; 1446
    - Hoofdstukken VII A (Nationale Schuld) en VII B (Financiën) van de rijksbegroting 1940., 1939-1942; 1445
    - Hoofdstuk VIII (Defensie) van de rijksbegroting 1940., 1939-1942; 1447
    - Hoofdstuk IX (Waterstaat) van de rijksbegroting 1940., 1939-1946; 1449
    - Hoofdstuk X (Handel, Nijverheid en Scheepvaart / Landbouw en Visserij, voorheen Economische Zaken) van de rijksbegroting 1940. 1939-1942., 1448
    - Hoofdstuk XI (Sociale Zaken) van de rijksbegroting 1940., 1938-1942; 1450
    - Hoofdstuk XII (Koloniën) van de rijksbegroting 1940., 1938-1942; 1451
    - Hoofdstuk XIV (Overige Uitgaven) van de rijksbegroting 1940., 1941-1942; 1452
    - Fondsen en bedrijven van de rijksbegroting 1940., 1939-1942; 1453
    - Wijzigingen diverse hoofdstukken van de rijksbegroting 1940 (suppletoir)., 1940-1942; 1691
    - Hoofdstukken I (Huis der Koningin), II (Hoge Colleges van Staat en Kabinet der Koningin) en II A (Algemene Zaken) van de rijksbegroting 1941., 1940-1942; 1454
    - Hoofdstuk II B (Algemene Zaken, Opbouwdienst) van de rijksbegroting 1941., 1940-1942; 1471
    - Hoofdstuk III (Buitenlandse Zaken) van de rijksbegroting 1941., 1941-1942; 1455
    - Hoofdstuk IV (Justitie) van de rijksbegroting 1941., 1941-1943; 1456
    - Hoofdstuk V (Binnenlandse Zaken) van de rijksbegroting 1941., 1941-1943; 1457
    - Hoofdstuk VI (Opvoeding, Wetenschap en Kultuurbescherming) van de rijksbegroting 1941., 1941-1943; 1459
    - Hoofdstuk VI A (Volksvoorlichting en Kunsten) van de rijksbegroting 1941., 1941-1942; 1458
    - Hoofdstukken VII A (Nationale Schuld) en VII B (Financiën) van de rijksbegroting 1941., 1940-1943; 1460
    - Hoofdstuk VIII (Defensie, Afwikkelingsbureau) van de rijksbegroting 1941., 1940-1943; 1462
    - Hoofdstuk IX (Waterstaat) van de rijksbegroting 1941., 1940-1943; 1461
    - Hoofdstuk X (Handel, Nijverheid en Scheepvaart) van de rijksbegroting 1941., 1941-1943; 1464
    - Hoofdstuk X B (Gemachtigde voor de Prijzen) van de rijks-begroting 1941., 1942; 1466
    - Hoofdstuk XI (Landbouw en Visserij) van de rijksbegroting 1941., 1938-1943; 1467
    - Hoofdstuk XII (Sociale Zaken) van de rijksbegroting 1941., 1940-1943; 1469
    - Hoofdstuk XIII (Koloniën) van de rijksbegroting 1941., 1940-1942; 1468
    - Hoofdstuk XV (Overige Uitgaven) van de rijksbegroting 1941., 1941-1942; 1463
    - Fondsen en bedrijven van de rijksbegroting 1941., 1941-1943; 1470
    - Besluiten tot wijziging van diverse hoofdstukken van de rijksbegrotingen voor 1940 en 1941., 1606
    - Wijzigingen diverse hoofdstukken van de rijksbegroting 1941 (suppletoir)., 1941-1943; 1692
    - Hoofdstukken II A (Algemene Zaken) en II B (Algemene Zaken, Nederlandse Arbeidsdienst) van de rijksbegroting 1942., 1942-1945; 1476
    - Hoofdstuk III (Buitenlandse Zaken) van de rijksbegroting 1942., 1940-1942; 1475
    - Hoofdstuk IV (Justitie) van de rijksbegroting 1942., 1941-1944; 1472
    - Hoofdstuk V (Binnenlandse Zaken) van de rijksbegroting 1942., 1942-1944; 1473
    - Hoofdstuk VI (Opvoeding, Wetenschap en Kultuurbescherming) van de rijksbegroting 1942., 1939-1944; 1478
    - Hoofdstuk VI A (Volksvoorlichting en Kunsten) van de rijksbegroting 1942., 1942-1943; 1479
    - Hoofdstuk VII B (Financiën) van de rijksbegroting 1942., 1942-1944; 1474
    - Hoofdstuk VIII (Commissariaat voor de belangen van de voormalige Nederlandsche Weermacht) van de rijksbegroting 1942., 1940-1944; 1477
    - Hoofdstuk IX (Waterstaat) van de rijksbegroting 1942., 1940-1944; 1480
    - Hoofdstuk X (Handel, Nijverheid en Scheepvaart) van de rijksbegroting 1942., 1941-1944; 1481
    - Hoofdstuk X B (Gemachtigde voor de Prijzen) van de rijksbegroting 1942., 1942-1944; 1482
    - Hoofdstuk XI (Landbouw en Visserij) van de rijksbegroting 1942., 1941-1944; 1483
    - Hoofdstuk XII (Sociale Zaken) van de rijksbegroting 1942., 1938-1945; 1484
    - Hoofdstuk XIII (Koloniën) van de rijksbegroting 1942., 1941-1943; 1485
    - Hoofdstuk XV (Overige Uitgaven) van de rijksbegroting 1942., 1942-1944; 1486
    - Fondsen en bedrijven van de rijksbegroting 1942., 1942-1945; 1487
    - Wijzigingen diverse hoofdstukken van de rijksbegroting 1942 (suppletoir)., 1942-1945; 1693
    - Hoofdstukken I (Onderhoud Paleizen) en II (Hoge Colleges van Staat) van de rijksbegroting 1943., 1943-1946; 1488
    - Hoofdstuk II A (Algemene Zaken) van de rijksbegroting 1943., 1943-1944; 1489
    - Hoofdstuk II B (Algemene Zaken, Arbeidsdienst) van de rijksbegroting 1943., 1943-1945; 1490
    - Hoofdstuk IV (Justitie) van de rijksbegroting 1943., 1942-1944; 1491
    - Hoofdstuk IV A (Bureau van den Gevolmachtigde voor de reorganisatie van de Nederlandsche Politie bij de Departementen van Justitie en Binnenlandsche Zaken) van de rijksbegroting 1943., 1942-1946; 1492
    - Hoofdstuk V (Binnenlandse Zaken) van de rijksbegroting 1943., 1942-1946; 1493
    - Hoofdstuk VI (Opvoeding, Wetenschap en Kultuurbescherming) van de rijksbegroting 1943., 1941-1945; 1494
    - Hoofdstuk VI A (Volksvoorlichting en Kunsten) van de rijksbegroting 1943., 1942-1944; 1495
    - Hoofdstukken VII A (Nationale Schuld) en VII B (Financiën) van de rijksbegroting 1943., 1942-1944; 1496
    - Hoofdstuk VIII (Commissariaat voor de belangen van de voormalige Nederlandsche Weermacht) van de rijksbegroting 1943., 1942-1945; 1497
    - Hoofdstuk IX (Waterstaat) van de rijksbegroting 1943., 1942-1944; 1498
    - Hoofdstuk X (Handel, Nijverheid en Scheepvaart) van de rijksbegroting 1943., 1942-1946 (1951); 1499
    - Hoofdstuk X A (Bijzondere Economische Aangelegenheden) van de rijksbegroting 1943., 1943-1944; 1500
    - Hoofdstuk X B (Gemachtigde voor de Prijzen) van de rijksbegroting 1943., 1942-1944; 1501
    - Hoofdstuk XI (Landbouw en Visserij) van de rijksbegroting 1943., 1941-1946; 1502
    - Hoofdstuk XII (Sociale Zaken) van de rijksbegroting 1943., 1940-1946; 1503
    - Hoofdstuk XIII (Koloniën) van de rijksbegroting 1943., 1504
    - Hoofdstuk XIV (Onvoorzien) van de rijksbegroting 1943., 1942; 1505
    - Hoofdstuk XV (Overige Uitgaven) van de rijksbegroting 1943., 1940-1944; 1506